臺灣高等法院刑事裁定
109年度抗字第200號
抗  告  人
即  受刑人  盧昭榮



上列抗告人因定其應執行刑案件，不服臺灣新北地方法院中華民
國109年1月17日裁定（108年度聲字第3668號），提起抗告，本
院裁定如下：
    主  文
抗告駁回。
    理  由
一、原裁定略以：抗告人即受刑人（下稱抗告人）盧昭榮因違反
    毒品危害防制條例等8罪（包括本院106年度上易字第2280號
    、107年度上易字第549號、107年度上訴字第1508號、原審1
    08年度審簡字第442號等案件），經法院先後判處如附表所
    載之刑，均已確定在案，茲抗告人曾請求檢察官就該8罪聲
    請定應執行之刑，有其定刑聲請切結書1份在卷可考，是檢
    察官聲請定其應執行之刑，原審審核認其聲請為正當，爰定
    其應執行之刑為有期徒刑2年8月等語。
二、抗告意旨略以：原審所定之應執行刑過重，不合乎比例原則
    ，抗告人犯毒品罪、詐欺罪，犯後態度良好，而家中雙親年
    邁，又是家中獨子，需負擔起家中經濟之重擔，懇請考量抗
    告人之生活情形及所涉犯行皆屬微罪，從輕裁量至2年6月，
    給予抗告人自新機會云云。　
三、按裁判確定前犯數罪者，併合處罰之；又數罪併罰有二裁判
    以上，宣告多數有期徒刑者，於各刑中之最長期以上，各刑
    合併之刑期以下，定其刑期，但不得逾30年，觀諸刑法第50
    條第1項前段、第53條及第51條第5款規定甚明。再者，執行
    刑之量定，係屬法院自由裁量的職權，倘所酌定之刑，並未
    違背刑法第51條各款所定的方法或範圍（即法律的外部性界
    限），亦無明顯違背公平、比例原則或整體法律秩序的理念
    （即法律的內部性界限）者，即不得任意指為違法或不當。
四、經查：本件抗告人因犯如附表所示之罪，經法院分別判處如
    附表所示之刑確定在案，其中編號1至7所示之罪，曾經本院
    以107年度聲字第3178號裁定定應執行有期徒刑2年7月，有
    各該裁判書及本院被告前案紀錄表附卷可稽，茲檢察官聲請
    定其應執行之刑，原審審核認其聲請為正當，爰依各罪所宣
    告之有期徒刑為基礎，於各刑中之最長期以上（有期徒刑9
    月），各刑合併之刑期以下（有期徒刑4年3月），裁定應執
    行刑為有期徒刑2年8月，並未逾越刑法第51條第5款所定之
    外部性界限，亦未較重於附表編號1至7所定應執行刑，加計
    附表編號8所示有期徒刑刑度之總合（2年7月＋3月＝2年10月
    ），原裁定已就抗告人之人格特性、犯罪情節及行為次數等
    一切情狀為整體評價，給予適當酌減，並未逾越法律之外部
    性界限及不利益變更禁止原則，亦無違反公平、比例及罪刑
    相當原則等法律內部性界限之情形，核屬法院裁量職權之適
    法行使，自無不合。從而，抗告意旨請求從輕定應執行刑云
    云，自無足採，本件抗告核無理由，應予駁回。
據上論斷，應依刑事訴訟法第412 條，裁定如主文。　　
中　　華　　民　　國　 109　　年　　2 　　月　　21　　日
                  刑事第二十三庭審判長法　官  李釱任
                                      法　官  梁耀鑌
                                      法　官  連育群
以上正本證明與原本無異。
如不服本裁定，應於收受送達後五日內向本院提出抗告狀。
                                      書記官  廖紫喬
中　　華　　民　　國　　109 　年　　2 　　月　　21　　日